臺灣臺中地方法院刑事判決　　　　　　　94年度易字第1972號
公　訴　人　臺灣臺中地方法院檢察署檢察官
被　　　告　甲○○
　　　　　　　　　　（因另案於臺灣臺中看守所羈押中）
上列被告因竊盜案件，經檢察官提起公訴（九十四年度偵字第一
四二一三號），經被告於準備程序中就被訴事實為有罪之陳述，
受命法官於聽取當事人之意見後，由本院合議庭裁定由受命法官
以簡式審判程序判決如下：
    主    文
甲○○連續攜帶兇器竊盜，累犯，處有期徒刑捌月。
    犯罪事實
一、甲○○前因搶奪案件，經本院以九十二年度訴字第五四一號
    判決處以有期徒刑一年八月，由臺灣高等法院臺中分院以九
    十二年度上訴字第六二一號判決駁回上訴確定，又因詐欺案
    件，經本院以九十三年度易字第一一八五號判決處以有期徒
    刑三月，如易科罰金，以銀元三百元折算一日確定，兩案經
    本院以九十三年度聲字第三一五九號裁定合併定應執行有期
    徒刑一年十月確定，入監服刑後，於民國九十四年二月二十
    七日縮刑期滿執行完畢。詎其猶不知悔改，竟基於意圖為自
    己不法所有之概括犯意，連續為下列之行為：
  (一)於九十四年八月四日下午五時許，在臺中市○○里○○路三
    九六巷五九號前，持其所有客觀上具有危險性足資為兇器使
    用之鐵製梅花型扳手一支（未扣案），將丙○○所有車牌號
    碼ＬＧＺ－二七五號重型機車之車牌一面拆卸竊取，得手後
    將上開車牌懸掛於其所有之原車牌號碼Ｇ三Ｚ－八七六號重
    型機車後方。
  (二)於同年月六日晚間七時四十分許，甲○○騎駛懸掛上開竊得
    車牌之重型機車，經過臺中縣大里市○○路一三五號乙○○
    所經營之精輪有限公司汽車修理廠前（為夜間無人居住其內
    之建築物），趁該修理廠人員在內部辦公室用膳之際，即進
    入該修理廠內，徒手竊取乙○○所有之鋸台一台，得手後置
    於前揭機車時，為乙○○發覺而當場逮捕，隨即報警前往處
    理，並扣得ＬＧＺ－二七五號車牌一面（已發還丙○○），
    及鋸台一台（已發還乙○○）。
二、案經臺中縣警察局霧峰分局報請臺灣臺中地方法院檢察署檢
    察官偵查起訴。
    理    由
一、上揭犯罪事實，業據被告甲○○於警詢、偵訊中及本院審理
    時均坦承不諱，核與被害人丙○○於警詢中，及被害人乙○
    ○於警詢及偵查中指述情節相符，有各該份警詢、偵查筆錄
    在卷可稽，並有臺中縣警察局霧峰分局扣押筆錄一份、贓物
    認領保管單二紙、現場照片四幀、現場圖一張、被告手繪鐵
    製梅花型扳手圖樣一張附卷可稽，足見被告自白與事實相符
    ，本案事證明確，其犯行洵堪認定，應依法論科。
二、按刑法第三百二十一條第一項第三款之攜帶兇器竊盜罪，係
    以行為人攜帶兇器為其加重條件，此所謂兇器，其種類並無
    限制，凡客觀上足以對人之生命、身體、安全構成威脅，具
    有危險性之兇器為已足，並不以攜帶之初有行兇之意圖為必
    要（最高法院七十九年度臺上字第五二五三號判例意旨參照
    ）；又按攜帶兇器竊盜，祇須行竊時攜帶具有危險性之兇器
    為已足（最高法院六十二年度臺上字第二四八九號判例意旨
    參照。查本案被告持以犯案之梅花型扳手，為鋼鐵材質，長
    約二十公分，業經被告繪製圖樣在卷，則該梅花型扳手，客
    觀上自屬於足以殺傷人之生命、身體之器械，顯為具有危險
    性之兇器無訛。故核被告於事實欄一(一)所示時、地，持梅花
    型扳手竊取他人物品之所為，係犯刑法第三百二十一條第一
    項第三款之攜帶兇器竊盜罪；被告於事實欄一(二)所示時、地
    ，徒手竊取他人物品之所為，係犯刑法第三百二十條第一項
    之普通竊盜罪。被告先後一次攜帶兇器竊盜，一次普通竊盜
    之犯行，時間緊接，觸犯具有加重條件關係之同一罪名，顯
    係基於概括犯意為之，為連續犯，應依刑法第五十六條規定
    ，論以刑度較重之攜帶兇器竊盜之一罪，並加重其刑。被告
    前因搶奪案件，經本院以九十二年度訴字第五四一號判決處
    以有期徒刑一年八月，由臺灣高等法院臺中分院以九十二年
    度上訴字第六二一號判決駁回上訴確定，又因詐欺案件，經
    本院以九十三年度易字第一一八五號判決處以有期徒刑三月
    ，如易科罰金，以銀元三百元折算一日確定，兩案經本院以
    九十三年度聲字第三一五九號裁定合併定應執行有期徒刑一
    年十月確定，入監服刑後，於九十四年二月二十七日縮刑期
    滿執行完畢，有臺灣高等法院被告全國前案紀錄表及臺灣臺
    中地方法院檢察署刑案資料查註紀錄表附卷可稽，被告前受
    有期徒刑執行完畢，五年以內再犯本件有期徒刑以上之罪，
    為累犯，依刑法第四十七條規定加重其刑，並與前開連續犯
    加重規定，遞加重之。爰審酌被告為圖謀自身之不法利益，
    不知尊重他人之財產權，任意攜帶兇器竊取他人財物，影響
    社會治安甚鉅，暨其犯罪之動機、目的、手段、犯罪所得非
    鉅，犯後坦承一切，態度尚可等一切情狀，量處如主文所示
    之刑，並諭知易科罰金之折算標準，以示懲儆。至前開梅花
    扳手一支，為被告所有供犯罪所用之物，惟未據扣案，且被
    告自承已丟棄滅失，復查無其他積極證據足以證明現尚存在
    ，為免將來執行困難，不另為沒收之諭知。
據上論結，應依刑事訴訟法第二百七十三條之一第一項、第二百
九十九條第一項前段，刑法第五十六條、第三百二十一條第一項
第三款、第四十七條，判決如主文。
中　　華　　民　　國　　94　　年　　11　　月　　11　　日
                  刑事第十三庭  法  官  黃裕仁
上正本證明與原本無異。
如不服本判決，應於送達後十日內向本院提出上訴狀（須附繕
本），上訴於臺灣高等法院臺中分院。
                                書記官  楊慶亮
中　　華　　民　　國　　94　　年　　11　　月　　11　　日
附錄論罪科刑法條
刑法第三百二十一條：
犯竊盜罪而有左列情形之一者，處六月以上五年以下有期徒刑：
一  於夜間侵入住宅或有人居住之建築物、船艦，或隱匿其內而犯之者。
二  毀越門扇、牆垣或其他安全設備而犯之者。
三  攜帶兇器而犯之者。
四  結夥三人以上而犯之者。
五  乘火災、水災或其他災害之際而犯之者。
六  在車站或埠頭而犯之者。
前項之未遂罰之。
